臺灣高雄地方法院刑事判決　　　　　　　96年度訴字第2931號
公　訴　人　臺灣高雄地方法院檢察署檢察官
被　　　告　辛○○
　　　　　　　　　　　號4樓
　　　　　　　　　　（現於臺灣高雄看守所羈押中）
　　　　　　戊○○
上列被告因搶奪等案件，經檢察官提起公訴（96年度偵字第1524
4 號）、追加起訴（96年度偵字第20434 號、第20979 號、第
21776 號），被告為有罪之陳述，本院合議庭裁定由受命法官行
簡式審判程序，判決如下：
    主    文
辛○○共同犯如附表一編號二、四所示之搶奪罪，累犯，各處如
附表一「宣告刑」欄所示之刑。應執行有期徒刑壹年玖月。
戊○○共同犯如附表一編號二、四所示之搶奪罪，又犯附表一編
號一、三所示之竊盜、偽造署押等罪，又犯附表二所示之竊盜、
加重竊盜、搶奪等罪，各處如附表一、二「宣告刑」欄所示之刑
，未扣案之偽造「陳雅玲」署押壹枚、扣案之機車鑰匙壹支，均
沒收。應執行有期徒刑伍年月，未扣案之偽造「陳雅玲」署押
壹枚、扣案之機車鑰匙壹支，均沒收。
    事    實
一、辛○○前於民國94年間因搶奪案件，經本院以94年度訴字第
    1824號判決判處有期徒刑1 年6 月確定；再因詐欺案件，經
    本院以94年度簡字第7215號判決判處有期徒刑4 月確定，嗣
    經裁定應執行有期徒刑1 年9 月確定，於94年7 月25日入監
    執行，並於95年12月31日因縮短刑期執行完畢，96年1 月1
    日出監（構成累犯）。戊○○前因施用毒品案件，經本院以
    95 年 度訴字第3599號判決判處有期徒刑6 月確定（尚未執
    行）；再因違反電子遊戲場業管理條例案件，經本院以96年
    度簡字第3490號判決判處拘役40日（尚未確定，不構成累犯
    ）。詎二人猶不知悔改，而有下列竊盜、搶奪、傷害、偽造
    署押等行為：(一)戊○○意圖為自己不法所有，於96年5 月中
    旬某日，在高雄縣大寮鄉○○村○○路30號前，以自備之鑰
    匙竊取乙○○所有車牌號碼LBD-031 重型機車，得手後騎乘
    至辛○○位於高雄縣鳳山市○○路○段319 巷37號4 樓住處
    樓下。(二)二人意圖為自己不法所有，共同基於搶奪犯意聯絡
    ，先由辛○○將該機車車牌卸下，懸掛於不知情之羅明倫（
    辛○○之弟）所有車牌號碼YDY-507 號之重型機車上，以規
    避警方追緝，嗣於96年5 月21日16時47分，由戊○○騎乘該
    機車搭載辛○○伺機行搶，行經高雄縣鳳山市○○里○○路
    與保泰路口，見甲○○○騎乘腳踏車於該路口不及防備之際
    ，並共同基於傷害之不確定故意，推由後座之辛○○伸出右
    手搶奪甲○○○掛於頸部之白金項鍊及玉墜1 條，致甲○○○因而倒地，受有上唇撕裂傷（長3 公分、深1 公分）、右
    側上顎正中門牙、左側上顎正中門牙牙齒動搖、鼻出血等傷
    害，得手後騎乘機車逃離現場，並將該機車之LBD-031 號車
    牌拆卸下，丟棄在高雄市○鎮區○○街11巷口排水溝中，再
    將該機車原車牌即YDY-507 號車牌掛回。(三)嗣戊○○於同（
    21）日19、20時許，持上開白金項鍊及玉墜1 條，前往位於
    高雄縣鳳山市○○里○○路225 號「天瑩珠寶銀樓」變賣，
    戊○○急於變現且未攜帶身分證件，乃另基於偽造文書之犯
    意，於該銀樓之收購紀錄簿上偽造「陳雅玲」名義之署押，
    足以生損害於陳雅玲，由該店不知情店員王玟絮以新臺幣（
    下同）1 萬3500元收購，得款由辛○○、戊○○朋分花用。
    (四)二人又意圖為自己不法所有，共同基於搶奪犯意聯絡，於
    96年5 月25日9 時48分，由戊○○騎乘YDY-507 號機車後載
    辛○○，行經高雄縣鳳山市○○路與錦田路口，見丙○○○
    步行於該路口不及防備之際，由後座之辛○○伸出右手搶奪
    丙○○○掛於頸部之白金項鍊及玉墜1 條，得手後共乘該機
    車逃離現場。嗣於同日10時許，前往位於高雄縣鳳山市○○
    路97號「金益誌珠寶銀樓」，由辛○○持上述白金項鍊及玉
    墜，以「陳威福」名義變賣（辛○○並未偽造陳威福署押）
    ，由該店不知情負責人李榮洲以2000元收購，所得由辛○○
    、戊○○朋分花用。
二、戊○○於上開搶奪案件經警查獲後，於具保停止羈押期間，
    詎仍不知警惕，竟意圖為自己不法之所有，而為下列竊盜、
    搶奪財物之行為：(一)於96年6 月5 日18時19分許，在高雄縣
    鳳山市○○街143 巷22號前，見庚○○使用之車牌號碼NC6-
    595 號重型機車無人看管、庚○○未拔出電源開關鑰匙之際
    ，以開啟電源鑰匙發動機車之方式，竊取該重型機車，得手
    後騎走供己使用，嗣為警依現場監視器節錄之照片，循線查
    獲，並於96年6 月6 日16時許，在高雄縣鳳山市鎮○街152
    號前，尋獲該部機車。(二)再於96年7 月6 日8 時10分許，途
    經位於高雄市前鎮區○○○街396 號之某「基督教堂」，見
    該教堂無人看管之際，爬越該教堂之窗戶進入，竊取周茂盛
    所有之「聲寶SAMPO 」牌之電腦液晶螢幕1 台，嗣為警依現
    場監視器節錄之照片，循線查獲，嗣於96年7 月7 日18 時
    30分許，在其位於高雄市前鎮區○○○街102 巷36號住處，
    為警尋獲該台電腦液晶螢幕。(三)又於96年7 月18日12時5 分
    許，騎乘綽號「明仔」所有之不詳車號之機車，途經高雄市
    前鎮區○○街29號前，見單獨騎乘腳踏車之己○○，趁其不
    備，隨即徒手搶奪己○○置於腳踏車前菜籃內之廠牌「VK70
    0 」型行動電話1 支，得手後隨即逃逸，並將該行動電話丟
    棄在高雄縣鳳山市○○○路馬祖港橋運河內。(四)另再於96年
    7 月19日10時許，在高雄市前鎮區○○○街343 巷45號前，
    見丁○○所使用之車牌號碼NYK-309 號重型機車無人看管之
    際，以自備鑰匙竊取該重型機車，得手後騎走供己使用；(五)
    嗣於同（19）日10時43分許，騎乘該部重型機車，途經高雄
    市○鎮區○○路60號機車道，見壬○○所騎乘之腳踏車前菜
    籃內置放手提包，乘壬○○不及防備之際，自左後方徒手搶
    奪該手提包，內有1300元、壬○○之身分證、學生證各1 張
    、華南銀行存摺1 本、金融卡1 張及鑰匙，得手後旋騎乘上
    開機車加速逃逸，並留下現金供己花用，而將皮包（內有上
    開證件、卡片、存摺、鑰匙）丟棄在上開馬祖港橋運河內，
    該重型機車則棄置在高雄市○鎮區○○路公正公園旁，嗣經
    警據報，循線查獲，並扣得其花用殆盡剩餘贓款110 元、車
    號NYK-309 重型機車1 部，始悉上情。
二、案經甲○○○、丙○○○訴由高雄縣政府警察局鳳山分局暨
    高雄市政府警察局前鎮分局移送臺灣高雄地方法院檢察署檢
    察官偵查起訴。
    理    由
一、本件被告所犯係死刑、無期徒刑、最輕本刑為3 年以上有期
    徒刑以外之罪，其於準備程序中就被訴事實為有罪之陳述，
    經法官告知簡式審判程序之旨，並聽取公訴人及被告之意見
    後，本院合議庭認無不得或不宜改依簡式審判程序進行之情
    事，依刑事訴訟法第273 條之1 第1 項、第284 條之1 規定
    ，裁定本件進行簡式審判程序，合先敘明。
二、上揭事實一部分，業據被告辛○○、戊○○於警詢、檢察官
    偵訊及本院審理中坦承不諱，核與附表一所示之被害人甲○○○、丙○○○、乙○○等3 人於警詢之指述，證人即天瑩
    珠寶銀樓員工王玫絮、金益誌珠寶銀樓負責人李榮洲於警詢
    證述，證人甲○○○、丙○○○於檢察官偵訊中證述相符屬
    實，並有高雄縣政府警察局鳳山分局之車輛協尋電腦輸入單
    、搜索扣押筆錄、扣押物品收據及目錄表、事實一監視錄影
    畫面32紙、診斷證明書、乙○○出具之贓物認領保管單1紙
    在卷足堪佐證。次就事實二部分，業據被告戊○○於警詢、
    檢察官偵訊及本院審理中坦承不諱，核與附表二所示之被害
    人庚○○、周茂盛、己○○、丁○○、壬○○等5 人於警詢
    之陳述相符，並有上開鳳山分局、前鎮分局、同分局瑞隆派
    出所之車輛協尋電腦輸入單、車輛查詢重型機車車籍資料、
    搜索扣押筆錄、扣押物品收據及目錄表、扣押物品清單各1
    紙、監視器節錄照片各4 紙、8 紙在卷足稽，並有附表二被
    害人庚○○、周茂盛、丁○○、壬○○出具之贓物認領保管
    單各1 份在卷可資為憑。再附表一編號2 之被害人甲○○○
    騎乘腳踏車行進中，因受辛○○外力拉扯，其身體失去平衡
    而跌倒受傷，有上開診斷證明書在卷足參，且辛○○動手拉
    扯與甲○○○所受傷害間，有相當因果關係，亦堪認定。又
    被告戊○○於附表一編號3 偽造「陳雅玲」署押，有天瑩珠
    寶銀樓金飾收購紀錄簿1 紙附卷足參。是被告2 人上開自白
    ，核與卷內積極事證相符，洵堪採為認定事實之證據。綜上
    所述，本件被告辛○○確有附表一編號2 搶奪、傷害，編號
    4 搶奪等犯行，被告戊○○確有附表一編號1 至4 之竊盜、
    搶奪、傷害、偽造署押，附表二編號1 至5 竊盜、加重竊盜
    、搶奪等犯行，罪證明確，依法均應予論科。
三、按搶奪與強盜雖同具不法得財之意思，然搶奪係乘人不備，
    公然掠取他人之財物，如施用強暴脅迫，至使不能抗拒而取
    其財物或令其交付者，則為強盜罪。再刑法第325 條第1 項
    所稱之「搶奪」，係指乘人不備或不及抗拒而公然攫取他人
    支配範圍以內之物，移轉於自己實力支配下之行為而言。例
    如於公共場所，公然奪取他人頸上項鍊，或趁婦女不備之際
    ，自身後攫取其皮包等皆屬之。惟搶奪行為雖係施用不法腕
    力，自財物所持人支配範圍內移轉於自己之所持，然並不以
    直接對被害人之身體施加不法腕力，或與被害人互相拉扯為
    必要（參最高法院64年台上字第1165號判例、91年台上字第
    6753號判決意旨）。再刑法第321 條第1 項第2 款之毀越門
    扇安全設備竊盜罪，「毀越」指毀損與踰越而言，至毀越牆
    垣之竊盜，尤以竊取手段具有毀損與超越牆垣之行為為要件
    ；所謂安全設備，係指依社會通常觀念足認為防盜之設備而
    言（參最高法院24年上字第3486號、25年上字第4168號判例
    意旨）。
四、查本件被告辛○○、戊○○就附表一編號2 、4 部分，均共
    乘機車趁被害人不注意之際，推由辛○○自後徒手搶奪被害
    人頸部金項鍊及玉墜各1 條；及被告戊○○就附表二編號4
    、5 部分徒手搶奪被害人手機、手提包及其內現金等財物既
    遂，核其等所為，均係犯刑法第325 條第1 項之搶奪財物罪
    ；被告辛○○、戊○○就附表一編號2 明知被害人甲○○○
    正騎乘2 輪腳踏車在行進中，如受外力拉扯，身體將失去平
    衡，有跌倒受傷之可能，仍基於傷害之不確定故意，推由辛○○出手拉扯其頸部項鍊及玉墜，致甲○○○因此倒地受有
    傷害，核其等所為，均係犯刑法第277 條第1 項之傷害罪；
    被告戊○○就附表一編號1 、附表二編號1 、3 徒手竊取、
    編號2 踰越窗戶之安全設備竊取被害人財物既遂，分別係犯
    刑法第320 條第1 項之竊盜罪、第321 條第1 項第2 款之踰
    越安全設備竊盜罪；而戊○○就附表一編號3 於金飾收購登
    記簿上偽造「陳雅玲」之簽名，係犯刑法第217 條之偽造署
    押罪。檢察官起訴書就被告戊○○附表二編號2 犯行誤植為
    刑法第320 條第1 項竊盜罪，惟犯罪事實欄就戊○○踰越該
    基督教堂窗戶入內行竊等情已經載明，是本院應變更起訴法
    條為刑法第321 條第1 項第2 款之加重竊盜罪予以論處，合
    予敘明。再被告辛○○、戊○○2 人就附表一編號2 、4 之
    搶奪、傷害犯行，互有犯意聯絡及行為分擔，應論以共同正
    犯。被告2 人以一行為觸犯附表一編號2 之搶奪、傷害二罪
    ，構成想像競合犯，依刑法第55條規定，均應從一重之搶奪
    罪處斷。又被告辛○○就附表一編號2 、4 所示之搶奪二罪
    ，被告戊○○就附表一編號1 至4 、附表二編號1 至5 之竊
    盜、加重竊盜、搶奪、偽造署押等罪，均時地有隔、犯意各
    別，犯罪被害人法益不同，各應論以數罪併罰之。被告辛○○前因搶奪案件，經本院以94年度訴字第1824號判決判處有
    期徒刑1 年6 月確定；再因詐欺案件，經本院以94年度簡字
    第7215號判決判處有期徒刑4 月確定，經定應執行有期徒刑
    1 年9 月確定，於95年12月31日因縮短刑期執行完畢，有台
    灣高等法院被告前案紀錄表在卷足參，其於有期徒刑執行完
    畢後，5 年以內再故意犯本件有期徒刑以上之罪，依刑法第
    47條第1 項規定，構成累犯，就附表一編號2 、4 之搶奪等
    罪，均應予加重其刑。
五、爰審酌被告辛○○、戊○○有事實欄所述之前科，有臺灣高
    等法院被告前案紀錄表各1 份附卷可憑，素行非佳，其等正
    值青壯時期，不思勤奮工作，賺取應得之報酬，竟以不勞而
    獲之手段多次搶奪、竊盜、及偽造署押、傷害等犯行，對於
    個人身體、財產安全及社會治安、文書名義之真正，危害重
    大，應予非難，且參諸被告2 人就附表一編號2 、4 ，及被
    告戊○○就附表二編號4 、5 之搶奪情節均較重，而辛○○
    為主謀兼下手行搶者，惡意較深，且屬累犯，戊○○就附表
    一編號3 之偽造署押情節較輕；再戊○○就附表一編號1 、
    附表二編號1 、2 、3 所竊財物價值非輕，其於事實一為警
    查獲經具保後，仍不知悔改再犯附表二之犯行，惡性非輕；
    惟念及被告2 人於偵查及本院審理中均坦承全部犯行，犯後
    態度尚可，且附表一編號1 、附表二編號1 、2 、3 、5 （
    僅餘110 元）部分贓物已尋回發還被害人（參卷附贓物認領
    保管單）等一切情狀，各量處如附表一、二所示之「宣告刑
    」欄所載之刑，並依法各定其應執行之刑，以資懲儆。另被
    告2 人本件事實一、二所示各次犯罪時間，均在中華民國九
    十六年罪犯減刑條例所定基準日96年4 月24日以後，不符合
    減刑要件，附此敘明。
六、至附表一編號3 所示未扣案之偽造「陳雅玲」之署押1 枚，
    依刑法第219 條規定，不問屬於犯人即被告戊○○與否，併
    諭知沒收之（另該偽造署押所在之金飾收購登記簿，係該銀
    樓所有之物，不予沒收）；而扣案如附表二編號3 之機車鑰
    匙1 支，係被告戊○○所有，供其於該部分竊盜犯罪所用之
    物，業經其於本院審理時供承在卷，依刑法第38條第1 項第
    2 款規定，併宣告沒收之。
據上論結，應依刑事訴訟法第273 條之1 第1 項、第284 條之1
、第299 條第1 項前段、第300 條，刑法第28條、第325 條第1
項、第320 條第1 項、第321 條第1 項第2 款、第277 條第1 項
、第217 條第1 項、第55條、第47條第1 項、第51條第5 款、第
219 條、第38條第1 項第2 款，判決如主文。
本案經檢察官洪期榮到庭執行職務。
中　　華　　民　　國　　96　　年　　8 　　月　　31　　日
                  刑事第三庭    法　官  李昆南
以上正本，係照原本作成，證明與原本無異。
如不服本判決，應於送達後10日內，向本院提出上訴狀。
中　　華　　民　　國　　96　　年　　8 　　月　　31　　日
                                書記官  黃美玲
附錄本判決論罪之法條：
刑法第325 條第1項（普通搶奪罪）
意圖為自己或第三人不法之所有，而搶奪他人之動產者，處6 月
以上5 年以下有期徒刑。
第320條第1項（普通竊盜罪）
意圖為自己或第三人不法之所有，而竊取他人之動產者，為竊盜
罪，處5年以下有期徒刑、拘役或5百元以下罰金。
刑法第321 條第1項（加重竊盜罪）
犯竊盜罪而有左列情形之一者，處6 月以上、5 年以下有期徒刑
：二  毀越門扇、牆垣或其他安全設備而犯之者。
刑法第277 條（普通傷害罪）
傷害人之身體或健康者，處3 年以下有期徒刑、拘役或1 千元以
下罰金。
刑法第217 條第1 項（偽造印章、印文或署押罪）
偽造印章、印文或署押，足以生損害於公眾或他人者，處3 年以
下有期徒刑。
附表一：（竊盜、搶奪、傷害、偽造署押部分）
┌──┬───┬────┬─────┬───┬───────────┬──────┬─────┬───┬────┐
│編號│行為人│ 時 間  │  地  點  │被害人│      行為方式        │ 所得財物   │所犯罪名  │宣告刑│備  註  │
│    │      │        │          │      │                      │            │          │（有期│（沒收）│
│    │      │        │          │      │                      │            │          │徒刑）│        │
├──┼───┼────┼─────┼───┼───────────┼──────┼─────┼───┼────┤
│ １ │戊○○│96年5月 │高雄縣大寮│乙○○│於左列地點，以自備之鑰│1.車號LBD-03│刑法第320 │戊○○│所得財物│
│    │      │中旬某日│鄉內坑村六│      │匙竊取被害人所有車牌號│  1重型機車 │條第1 項之│處5月 │已發還被│
│    │      │        │合路30號前│      │碼LBD-031重型機車，得 │  1輛。     │竊盜罪    │      │害人；鑰│
│    │      │        │          │      │手後逃逸。            │            │          │      │匙1 支沒│
│    │      │        │          │      │                      │            │          │      │收      │
├──┼───┼────┼─────┼───┼───────────┼──────┼─────┼───┼────┤
│ ２ │辛○○│96年5月 │高雄縣鳳山│李宋美│戊○○騎乘機車搭載羅來│1.白金項鍊及│2 人共同犯│從一重│所得財物│
│    │戊○○│21日16時│市善美里善│李    │佑，行經左列地點，見被│  玉墜1條。 │刑法第325 │處斷，│已變賣  │
│    │      │47分許  │政路與保泰│      │害人騎乘腳踏車於該路口│            │條第1 項之│辛○○│        │
│    │      │        │路口      │      │不及防備之際，共同基於│            │搶奪罪、刑│處11月│        │
│    │      │        │          │      │傷害之不確定故意，推由│            │法第277 條│；楊雅│        │
│    │      │        │          │      │後座辛○○伸出右手搶奪│            │第1 項之傷│婷處10│        │
│    │      │        │          │      │被害人頸部白金項鍊及玉│            │害罪      │月    │        │
│    │      │        │          │      │墜1 條，得手後騎乘機車│            │          │      │        │
│    │      │        │          │      │逃逸，並致被害人倒地受│            │          │      │        │
│    │      │        │          │      │傷。                  │            │          │      │        │
├──┼───┼────┼─────┼───┼───────────┼──────┼─────┼───┼────┤
│３  │戊○○│96年5 月│高雄縣鳳山│陳雅玲│戊○○將搶得白金項鍊及│偽造「陳雅玲│犯刑法第  │戊○○│偽造「陳│
│    │      │21日19、│市○○路  │      │玉墜1 條持往天瑩珠寶銀│」之署押1枚 │217 條之偽│處3 月│雅玲」之│
│    │      │20時許  │225 號天瑩│      │樓變賣，另基於偽造署押│            │造署押罪  │      │署押1 枚│
│    │      │        │珠寶銀樓  │      │之犯意，於收購紀錄表上│            │          │      │沒收    │
│    │      │        │          │      │偽造「陳雅玲」署押1 枚│            │          │      │        │
│    │      │        │          │      │，足以生損害於陳雅玲。│            │          │      │        │
├──┼───┼────┼─────┼───┼───────────┼──────┼─────┼───┼────┤
│ ４ │辛○○│96年5月 │高雄縣鳳山│陳許素│由戊○○騎乘YDY-507號 │1.白金項鍊及│2 人共同犯│辛○○│所得財物│
│    │戊○○│25日9時 │市○○路與│貞    │機車後載辛○○，行經左│  玉墜1條。 │刑法第325 │處11月│已變賣；│
│    │      │48分    │錦田路口  │      │列地點，見丙○○○步行│            │條第1 項之│；楊雅│辛○○如│
│    │      │        │          │      │於該路口不及防備之際，│            │搶奪罪。  │婷處10│附表一編│
│    │      │        │          │      │由後座之辛○○伸出右手│            │          │月    │號2 、4 │
│    │      │        │          │      │搶奪被害人掛於頸部之白│            │          │      │之罪，定│
│    │      │        │          │      │金項鍊及玉墜一條，得手│            │          │      │應執行刑│
│    │      │        │          │      │後共乘機車逃逸。      │            │          │      │1 年9月 │
└──┴───┴────┴─────┴───┴───────────┴──────┴─────┴───┴────┘
附表二：（竊盜、加重竊盜、搶奪部分）
┌──┬───┬────┬─────┬───┬──────────┬────────┬─────┬───┬───┐
│編號│行為人│ 時 間  │  地  點  │被害人│     行為方式       │   所得財物     │所犯罪名  │宣告刑│備註  │
│    │      │        │          │      │                    │                │          │（有期│（沒收│
│    │      │        │          │      │                    │                │          │徒刑）│）    │
├──┼───┼────┼─────┼───┼──────────┼────────┼─────┼───┼───┤
│ １ │戊○○│96年6月 │高雄縣鳳山│庚○○│趁被害人使用之      │1.車號NC6-595號 │刑法第320 │戊○○│所得財│
│    │      │5日18時 │市○○街  │      │NC6-595號重型機車無 │  重型機車1輛。 │條第1 項之│處5月 │物已發│
│    │      │19分許  │143巷22號 │      │人看管之際，開啟被害│                │竊盜罪    │      │還被害│
│    │      │        │前        │      │人未拔出電源開關鑰匙│                │          │      │人    │
│    │      │        │          │      │，竊取得手。        │                │          │      │      │
├──┼───┼────┼─────┼───┼──────────┼────────┼─────┼───┼───┤
│ ２ │戊○○│96年7月 │高雄市前鎮│周茂盛│趁該教堂無人看管之際│1.聲寶（SAMPO） │刑法第321 │戊○○│所得財│
│    │      │6日8時10│區○○○街│      │，爬越該教堂之窗戶之│  牌電腦液晶螢幕│條第1 項第│處7月 │物已發│
│    │      │分許    │396號之「 │      │安全設備進入，竊取被│  1台。         │2 款之踰越│      │還被害│
│    │      │        │基督教堂」│      │害人所有之「聲寶」  │                │安全設備竊│      │人    │
│    │      │        │          │      │SAMPO 牌電腦液晶螢幕│                │盜罪      │      │      │
│    │      │        │          │      │得手。              │                │          │      │      │
├──┼───┼────┼─────┼───┼──────────┼────────┼─────┼───┼───┤
│ ３ │戊○○│96年7月 │高雄市前鎮│丁○○│趁被害人所使用之    │1.車號NYK-309號 │刑法第320 │戊○○│所得財│
│    │      │19日10時│區○○○街│      │NYK-309號重型機車無 │  重型機車1輛。 │條第1 項之│處5月 │物已發│
│    │      │許      │343巷45號 │      │人看管之際，以自備鑰│                │竊盜罪    │      │還被害│
│    │      │        │前        │      │匙竊取得手。        │                │          │      │人；鑰│
│    │      │        │          │      │                    │                │          │      │匙1 支│
│    │      │        │          │      │                    │                │          │      │沒收  │
├──┼───┼────┼─────┼───┼──────────┼────────┼─────┼───┼───┤
│ ４ │戊○○│96年7月 │高雄市前鎮│己○○│騎乘綽號「明仔」所有│1.廠牌「VK700」 │刑法第325 │戊○○│財物丟│
│    │      │18日12時│區○○街  │      │之不詳車號機車，途經│型之行動電話1 支│條第1 項之│處10月│棄於高│
│    │      │5分許   │29號前    │      │左列地點，見單獨騎腳│。              │搶奪罪    │      │雄縣鳳│
│    │      │        │          │      │踏車之被害人，趁其不│                │          │      │山市五│
│    │      │        │          │      │備，隨即徒手搶奪被害│                │          │      │甲三路│
│    │      │        │          │      │人置於腳踏車前菜籃內│                │          │      │馬祖港│
│    │      │        │          │      │之行動電話，得手後逃│                │          │      │橋運河│
│    │      │        │          │      │逸。                │                │          │      │內    │
├──┼───┼────┼─────┼───┼──────────┼────────┼─────┼───┼───┤
│ ５ │戊○○│96年7月 │高雄市前鎮│壬○○│騎乘竊取之NYK-309 號│1.新台幣1300元。│刑法第325 │戊○○│餘款11│
│    │      │19日10時│區○○路  │      │重型機車，途經左列地│2.壬○○之身分證│條第1 項之│處10月│0 元發│
│    │      │43分許  │60號機車道│      │點，見被害人所騎乘之│、學生證各1張。 │搶奪罪    │      │還被害│
│    │      │        │          │      │腳踏車前菜籃內置放手│3.華南銀行存摺1 │          │      │人；證│
│    │      │        │          │      │提包，趁其不備之際，│本。            │          │      │件、卡│
│    │      │        │          │      │自左後方徒手搶奪該手│4.金融卡1張。   │          │      │片、存│
│    │      │        │          │      │提包，得手後騎贓車逃│5.鑰匙。        │          │      │摺、鑰│
│    │      │        │          │      │逸。                │                │          │      │匙丟棄│
│    │      │        │          │      │                    │                │          │      │於上開│
│    │      │        │          │      │                    │                │          │      │運河內│
├──┴───┴────┴─────┴───┴──────────┴────────┴─────┴───┴───┤
│戊○○如附表一編號1至4、附表二編號1至5所示之罪，定應執行刑5年3月。                                            │
└───────────────────────────────────────────────────────┘
